# 求助陈版主，货款对冲的疑问

提问人：liuweisheng 时间：2023-07-29 08:21:59
A公司 2022 年将一批货物销售给B公司，确认收入 100 万元。 2023 年A公司跟B公司签订抵账协议，应收货款抵消应付B公司款项。那么 2023 年是不是应该按照债务重组冲销收入 100 万元。谢谢版主解惑。

回答人：chenyiwei
该项债务重组发生于收入确认后的结算阶段，且其触发原因并不是本企业的履约瑕疵，故不冲减本企业的收入，抵账结算如有差额的，该差额调整投资收益。